ja: モールディングの用途: 玉縁; ベースボード; ビーズ/リール; ケーシング; チェアレール; コーブ; クラウン; 歯飾り; ピクチャーレール; 四半円; シューモールディング; その他
pt-BR: Aplicação de moldagem: Astrágalo; Rodapé; Conta/Carretel; Invólucro; Rodameio; Enseada; Coroa; Dentilhado; Moldura; Friso arredondado; Rodapé; Outro
fr: Application de moulage: Astragale; Plinthe; Perle/bobine; Boîtier; Cimaise; Gorge; Couronne; Denticule; Cimaise; Quart de rond; Base des murs; Autre
sl-SI: Uporaba zaključnih letev: Astragal; Zaključna letev; Ploščate in okrogle kroglice; Za vrata; Stenska; Stropna; Kronska; Dentil; Obešanje slik; Četrtinski; Talna; Drugo
sv: Listtillämpning: Astragal; Basskiva; Pärlband; Hölje; Stolskena; List; Krona; Tandsnitt; Bildskena; Kvartsstav; Skolist; Övrigt
zh-CN: 成型应用: 装饰镶条; 踢脚板; 半圆饰/珠链饰; 外壳; 椅子挡板; 装饰凹槽; 皇冠形; 齿状装饰; 挂镜线; 四分之一圆装饰条; 地脚线; 其他
vi: Ứng dụng đúc: Đường viền đỉnh; Phào chân tường; Hạt/Cuộn; Vỏ bọc; Tay vịn; Vòm; Đỉnh; Hoa văn răng cưa; Mảnh gỗ nẹp treo tranh; Viền đỉnh cột; Khuôn giày; Khác
it: Applicazione della modanatura: Astragalo; Battiscopa; Perlina/bobina; Involucro; Battisedia; Rientranza; Corona; Dentello; Binario per appendere quadri; Quarto di giro; Modellatura delle scarpe; Altro
ro-RO: Mod de utilizare mulură: Astragal; Plintă; Mulură convexă semi-rotundă decorată cu mărgele; Toc; Listel; Boltă; Coroană; Denticul; Simeză; Cavet; Mulură simplă la baza listelului; Altele
zh-TW: 造模應用: 半圓飾; 護壁板; 珠/捲; 外殼; 牆裙; 小灣; 冠頂; 齒狀; 鏡軌; 四分之一圓; 鞋模; 其他
da: Støbeanvendelse: Astragal; Fodplade; Perle/hjul; Beklædning; Stoleskinne; Cove; Krone; Dentil; Billedskinne; Kvart runde; Skostøbning; Andet
pt-PT: Aplicação de moldagem: Astragal; Rodapé; Conta/Carretel; Revestimento; Corrimão de escada; Reentrância; Sanca; Dentículo; Varão de suspensão de fotografias; Quarto de volta; Moldura de sapato; Outro
tr: Pervaz uygulaması: Astragal; Süpürgelik; Boncuk/rulo; Mahfaza; Sandalyelik; Oyuntu; Dolgu; Dişli; Resim pervazı; Dışbükey pervaz; Süpürgelik; Diğer
hu: Öntvény alkalmazási területe: Domborléc; Szegélyléc; Gyöngy/tekercs; Burkolat; Széksín; Ívelt díszléc; Koronázópárkány; Fogsor; Képsín; Negyed kör; Cipőformázás; Egyéb
ko: 몰딩 적용: 마중선; 베이스보드; 비드/릴; 케이싱; 의자 레일; 코브; 왕관; 덴틸; 액자 레일; 쿼터 라운드; 슈 몰딩; 기타
de: Anwendung der Form: Astragal; Sockelleiste; Perle/Rolle; Gehäuse; Stuhlschiene; Einbuchtung; Krone; Zahn; Bilderleiste; Viertelstab; Fußleiste; Sonstiges
lt-LT: Liejimo formų paskirtis: Astragalas; Grindjuostės; Karoliukas / Ritė; Korpusas; Kėdės ranktūris; Skiautinis lipdinys; Karūna; Dentikulas; Paveikslų kabykla; Išgaubta grindjuostė; Grindjuostės apsauga; Kita
nl: Toepassing lijstwerk: Astragal; Plint; Bead/reel; Behuizing; Stoelrail; Groef; Kroon; Tandlijst; Beeldrail; Kwartrond; Schoengieten; Andere
hr-HR: Primjena oblikovanja: Astragal; Letvica; Perla/kolut; Kućište; Letvica u visini gornjeg ruba stolice; Stropna letvica; Krunasta letvica; Nazubljena stropna letvica; Letvica za slike; Četvrtina kruga; Podna letvica; Ostalo
pl: Zastosowanie formowania: Astragal; Płyta podstawy; Koralik/rolka; Obudowa; Poręcz krzesła; Zatoczka; Korona; Dentyl; Szyna na zdjęcia; Ćwierćrunda; Formowanie stopki; Inne
cs: Aplikace tvarování: Astragal; Základní deska; Korálky/cívka; Plášť; Lišty pro židle; Stropní lišta; Koruna; Obložení; Konzole na obrazy; Čtvrtkruhové lišty; Podlahové lišty; Jiné
ru: Назначение молдинга: Галтель; Плинтус; Орнамент из шариков и роликов; Корпус; Рейка для стула; Бусины; Корона; Дентикула; Рельс для картины; Четверть круга; Формовка обуви; Другой
es: Aplicación de moldura: Astragal; Zócalo; Perla y rodeo; Revestimiento; Riel de silla; Cóncavo; Cornisa; Dentil; Riel para cuadros; Cuarto de bocel; Contrazócalo; Otros
th: การใช้งานคิ้วบนผนังหรือมุมตึก: ส่วนประดับที่เป็นคิ้ว; บัวเชิงผนัง; ทรงลูกปัด/จานม้วน; กรอบภายนอก; บัวไม้แผ่น; ส่วนเว้า; บัวโฟมฝ้าเพดาน; ลายฟันเรียง; รางแขวนภาพ; บัวพื้นแบบ 1/4 วงกลม; บัวพื้นแบบขึ้นรูป; อื่นๆ
nb: Bruk av støpeform: Astragal; Fotlist; Perle/snelle; Omkapsling; Dekklist; Fordypning; Krone; Tannsnitt; Bildeskinne; Kvart runde; Skostøping; Annet
bg-BG: Приложение за формоване: Астрагал; Перваз; Мъниста/макара; Корпус; Релса за стол; Вдлъбнатина; Корона; Дентил; Релса за снимки; Четвърти кръг; Формоване на обувки; Други
el: Εφαρμογή καλουπώματος: Αστράγαλος; Σοβατεπί; Αστράγαλος; Περίβλημα; Κάγκελο καρέκλας; Εσοχή; Κορυφή; Γείσιπος; Αρμοκαλύπτρα; Στρογγυλό τέταρτο; Χύτευση πέδιλου; Άλλο
en: Molding application: Astragal; Baseboard; Bead/Reel; Casing; Chair rail; Cove; Crown; Dentil; Picture rail; Quarter round; Shoe molding; Other
sk-SK: Použitie výlisku: Astragal; Základná doska; Korálka/navijak; Puzdro; Koľajnica na stoličku; Zátoka; Koruna; Dentil; Obrazová koľajnica; Štvrťkruh; Tvarovanie topánok; Iné
fi: Muovaussovellus: Astragaali; Jalkalista; Helmi/rulla; Kotelo; Tuolitanko; Holvikaari; Kruunu; Hammaslista; Kuvakisko; Pyörölista; Kengän muotitus; Muu